臺灣高等法院花蓮分院刑事裁定　　　　　110年度聲字第215號
聲　請　人　臺灣高等檢察署花蓮檢察分署檢察官
受　刑　人　吳瑞傑



上列聲請人因受刑人數罪併罰有二裁判以上，聲請定其應執行之
刑（110年度執聲字第103號），本院裁定如下：
    主  文
吳瑞傑犯如附表所示各罪所處之刑，應執行有期徒刑貳年柒月。
    理  由                                        
一、聲請意旨略以：受刑人吳瑞傑因妨害自由等數罪，先後經判
    決確定如附表，應依刑法第53條、第51條第5款規定，定其
    應執行之刑，爰依刑事訴訟法第477條第1項聲請裁定等語。
二、按裁判確定前犯數罪者，併合處罰之。數罪併罰，有二裁判
    以上者，依刑法第51條之規定，定其應執行之刑。又宣告多
    數有期徒刑者，於各刑中之最長期以上，各刑合併之刑期以
    下，定其刑期；但不得逾30年。刑法第50條第1項前段、第5
    3條及第51條第5款分別定有明文。又刑事訴訟法第370條第2
    項、第3項，已針對第二審上訴案件之定應執行之刑，明定
    有不利益變更禁止原則之適用，於分屬不同案件之數罪併罰
    有應更定執行刑者，本於同為定刑裁定應為相同處理之原則
    ，法院於裁定定應執行之刑時，自仍應有不利益變更禁止原
    則法理之考量，亦即另定之執行刑，其裁量所定之刑期，不
    得較重於前定之執行刑加計後裁判宣告之刑之總和，否則即
    與法律秩序理念及法律目的之內部界限有違（最高法院103
    年度第14次刑事庭決議及最高法院93年度台非字第192號判
    決意旨參照）。又數罪併罰中之一罪，依刑法規定得易科罰
    金，若因與不得易科之他罪併合處罰結果，而不得易科罰金
    時，原可易科罰金部分所處之刑，自亦毋庸為易科折算標準
    之記載（司法院釋字第144號解釋意旨參照）。再者，定應
    執行之刑，應由犯罪事實最後判決之法院對應之檢察署檢察
    官聲請該法院依上開規定裁定之，不能因犯罪之一部分所科
    之刑業經執行完畢，而認檢察官之聲請為不合法，予以駁回
    。至已執行部分，自不能重複執行，應由檢察官於指揮執行
    時扣除之，此與定應執行刑之裁定無涉（最高法院106年度
    台抗字第540號裁定意旨參照）。
三、經查：
  ㈠本院為受刑人所犯如附表所示案件犯罪事實最後判決之法院
    。受刑人所犯如附表所示各罪，先後經法院判處如附表所示
    之刑確定，且如附表編號2、3所示之罪均為如附表編號1所
    示之裁判確定前所犯，其中附表編號1、3所示之罪，曾經本
    院以110年度聲字第40號裁定定應執行刑為有期徒刑2年4月
    ；附表編號2經臺灣臺東地方法院（下稱臺東地院）108年度
    原訴字第51號判決宣告有期徒刑4月，且均經確定在案，有
    各該刑事裁判及臺灣高等法院被告前案紀錄表在卷可稽。又
    受刑人所犯如附表編號1、2所示之罪為得易科罰金之罪，其
    餘編號為不得易科罰金之罪，雖有刑法第50條第1項但書所
    列不得併合處罰情事，惟經受刑人依刑法第50條第2項規定
    ，請求檢察官向本院聲請合併定應執行刑，此有受刑人簽名
    並按捺指印之受刑人請求臺灣臺東地方檢察署檢察官向法院
    聲請定應執行刑須知及定應執行刑案件一覽表在卷可稽（見
    110年度執聲字第103號卷第2頁至第3頁）。茲檢察官依受刑
    人請求而聲請就附表所示之罪，定其應執行刑，本院審核認
    其聲請為正當，應予准許。
  ㈡爰審酌受刑人所犯如附表編號1所示之罪為施用第二級毒品
    罪，係於民國107年8月25日所犯，且施用毒品本質屬自戕之
    病因性行為，未對他人法益造成直接侵害，亦未顯然衝擊社
    會法秩序之平和，而與一般刑事犯罪有所不同；如附表編號
    2所示之罪為共同犯恐嚇危害安全罪，係於107年8月20日所
    犯，恐嚇危害使被害人心生畏懼；如附表編號3所示之罪為
    共同犯私行拘禁罪，4次犯罪行為，犯罪時間介於106年12月
    20日至107年1月8日間，其犯罪類型各屬相類，且其行為態
    樣、手段及動機相似，雖被害人並不同，其間責任非難重複
    程度高，考量附表編號2、3均係侵害被害人之人格法益，影
    響社會秩序、治安非微，參以附表所示各罪對社會所造成危
    害輕重有別，並斟酌本件對全體犯罪應予之整體非難評價程
    度，暨前述各罪定應執行之外部界限（附表各宣告刑中刑期
    最長之有期徒刑8月以上，附表各刑合併計算之刑期3年2月
    為其上限），及不利益變更禁止原則（附表編號1、3所示之
    罪前經定應執行刑為有期徒刑2年4月、編號2所示之罪經宣
    告有期徒刑4月，以上合計刑期為有期徒刑2年8月）等應遵
    守之內部界限，爰定其應執行之刑如主文所示。又受刑人所
    犯原得易科罰金之如附表編號1至2所示之罪，因與其餘不得
    易科罰金之罪併合處罰結果為均不得易科罰金，自毋庸為易
    科罰金折算標準之記載。至於受刑人所犯如附表編號1所示
    之罪刑，固已於108年6月3日易科罰金執行完畢，有臺灣高
    等法院被告前案紀錄表在卷可稽（見本院卷第18頁），該已
    執行部分應如何折抵合併所應執行之刑期，屬檢察官指揮執
    行事宜，與定應執行刑之裁定無涉，附此敘明。
四、依刑事訴訟法第477條第1項，刑法第50條第1項第1款、第2
    項、第51條第5款、第53條，裁定如主文。
中    華    民    國  110    年    10    月    20    日
                    刑事庭審判長法  官 林慧英
                                法  官 李水源
                                法  官 謝昀璉
以上正本證明與原本無異。
如不服本裁定，應於裁定送達後5日內向本院提出抗告狀。抗告
書狀，並應敘述抗告之理由。
因疫情而遲誤不變期間，得向法院聲請回復原狀。
中    華    民    國   110    年    10    月    20    日
                                書記官 劉又華